臺灣板橋地方法院刑事判決             100年度訴字第2770號
公  訴  人  臺灣板橋地方法院檢察署檢察官
被      告  李佳樺
上列被告因毒品危害防制條例案件，經檢察官提起公訴（100 年
度毒偵字第6075號），因被告於準備程序中就被訴事實為有罪之
陳述，經本院合議庭裁定由受命法官獨任進行簡式審判程序，並
判決如下：
    主  文
李佳樺施用第一級毒品，累犯，處有期徒刑捌月；又施用第二級
毒品，累犯，處有期徒刑肆月。扣案之甲基安非他命貳包（合計
驗餘淨重壹點玖貳伍捌公克）沒收銷燬，扣案之包裝前開甲基安
非他命之外包裝貳只沒收。應執行有期徒刑拾月。扣案之甲基安
非他命貳包（合計驗餘淨重壹點玖貳伍捌公克）沒收銷燬，扣案
之包裝前開甲基安非他命之外包裝貳只沒收。
    事  實
一、李佳樺前於民國83年間，因違反肅清煙毒條例案件，經本院
    以83年度訴字第1601號判處有期徒刑3 年6 月確定，於85年
    2 月29日假釋出監，所餘刑期付保護管束（以下簡稱第一案
    ），又於假釋期間，因違反肅清煙毒條例案件，經臺灣高等
    法院以86年度上訴字第5292號判處有期徒刑5 月、3 年6 月
    ，應執行有期徒刑3 年9 月確定（以下簡稱第二案），前開
    第一案假釋亦經裁定撤銷，所餘殘刑1 年7 月25日經與上揭
    案件接續執行，於90年11月21日假釋出監，所餘刑期付保護
    管束，又於假釋期間，因施用毒品案件，經臺灣桃園地方法
    院以92年度訴字第1477號判處有期徒刑7 月、4 月，應執行
    有期徒刑10月確定，嗣經依法裁定減為有期徒刑3 月15日、
    2 月，應執行有期徒刑5 月確定，又因施用毒品案件，經臺
    灣桃園地方法院以93年度訴字第1729號判處有期徒刑8 月、
    5 月，應執行有期徒刑1 年確定，嗣經依法裁定減為有期徒
    刑4 月、2 月15日，應執行有期徒刑6 月確定，前揭假釋亦
    經撤銷，所餘殘刑2 年6 月22日經與上開案件接續執行，於
    96年12月18日縮刑期滿執行完畢。又其前於87年間，因施用
    毒品案件，經臺灣臺北地方法院以87年度毒聲字第132 號裁
    定送觀察、勒戒，因有繼續施用傾向，令入戒治處所強制戒
    治，於88年3 月17日停止戒治出所，於88年10月29日強制戒
    治執行完畢，經臺灣臺北地方法院檢察署檢察官以88年度戒
    毒偵字第81號為不起訴處分，復因施用毒品案件，經臺灣桃
    園地方法院以92年度訴字第1477號判處有期徒刑7 月、4 月
    ，應執行有期徒刑10月；又因施用毒品案件，經同院以93年
    度訴字第1729號判處有期徒刑8 月、5 月，應執行有期徒刑
    1 年確定。詎猶不知悔改，竟基於施用施用第二級毒品甲基
    安非他命之犯意，於100 年8 月24日上午6 時許，在臺北市
    ○○○路之某友人住處，以放置甲基安非他命於玻璃球內燒
    烤後吸食煙霧之方式，施用第二級毒品甲基安非他命1 次；
    另基於施用第一級毒品之犯意，於同年月25日某時許，在上
    址（起訴書略載為：於100 年8 月26日凌晨零時許經其同意
    採尿送驗前回溯26小時內之某時，在不詳處所），以放置海
    洛因於香菸中燃燒後吸食煙霧之方式，施用第一級毒品海洛
    因1 次。嗣於同日22時17分許，在新北市○○區○○路146
    巷1 號前為警查獲，並扣得甲基安非他命2 包（合計淨重1.
    926 公克，取樣0.0002公克鑑驗用罄，合計剩餘淨重1.9258
    公克），另經警方採集其尿液送驗，結果呈鴉片類及安非他
    命類陽性反應，始查知上情。
二、案經新北市政府警察局中和第一分局移送臺灣板橋地方法院
    檢察署檢察官偵查起訴。
    理  由
一、上揭分別施用第一級毒品海洛因、第二級毒品甲基安非他命
    之事實，業據被告李佳樺於本院審理時坦承不諱，而被告為
    警查獲時採集之尿液，經送驗結果呈嗎啡及甲基安非他命陽
    性反應，此有台灣檢驗科技股份有限公司UL/2011/00000000
    號濫用藥物檢驗報告、新北市政府警察局中和第一分局毒品
    案犯罪嫌犯人姓名及代碼對照表1 份在卷可佐，並有甲基安
    非他命2 包（合計淨重1.926 公克，取樣0.0002公克鑑驗用
    罄，合計剩餘淨重1.9258公克）扣案可稽，被告上開自白與
    事實相符，堪信其為真實。又被告前於前於87年間，因施用
    毒品案件，經臺灣臺北地方法院以87年度毒聲字第132 號裁
    定送觀察、勒戒，因有繼續施用傾向，令入戒治處所強制戒
    治，於88年3 月17日停止戒治出所，於88年10月29日強制戒
    治執行完畢，經臺灣臺北地方法院檢察署檢察官以88年度戒
    毒偵字第81號為不起訴處分，復因施用毒品案件，經臺灣桃
    園地方法院以92年度訴字第1477號判處有期徒刑7 月、4 月
    ，應執行有期徒刑10月；又因施用毒品案件，經同院以93年
    度訴字第1729號判處有期徒刑8 月、5 月，應執行有期徒刑
    1 年確定，有臺灣高等法院被告前案紀錄表1 份在卷可佐，
    其於強制戒治執行完畢釋放後5 年內，再犯上開施用毒品案
    件後，復為本件施用毒品犯行，應可認定。本案事證明確，
    被告犯行洵堪認定，應予依法論科。
二、核被告所為，係犯毒品危害防制條例第10條第1 項之施用第
    一級毒品罪、同條第2 項之施用第二級毒品罪。被告施用前
    後分別持有海洛因、甲基安非他命之低度行為，應分別為施
    用海洛因、甲基安非他命之高度行為所吸收，不另論罪。被
    告所犯上開2 罪，犯意各別，行為互異，應分論併罰。又被
    告有事實欄所示之前科及執行紀錄，有臺灣高等法院被告前
    案紀錄表1 份在卷可參，其受有期徒刑之執行完畢後，5 年
    以內故意再犯有期徒刑以上之罪，均為累犯，依刑法第47條
    第1 項規定分別加重其刑。爰審酌被告有多次施用毒品之前
    科紀錄、其犯罪之動機、手段、生活狀況、高中肄業之智識
    程度、施用毒品係對自己身體之殘害，且已於100 年12月13
    日前往臺北市立聯合醫院治療其毒品成癮症狀，此有該院醫
    療費用收據1 份在卷可憑，及其犯罪後均坦承犯行之態度等
    一切情狀，分別量處如主文所示之刑，並定其應執行之刑。
三、扣案之淡褐色結晶2 包（合計淨重1.926 公克，取樣0.0002
    公克鑑驗用罄，合計剩餘淨重1.9258公克），檢出甲基安非
    他命，有交通部民用航空局航空醫務中心100 年9 月15日航
    藥鑑字第1004691 號鑑定書1 份在卷可稽，不問屬於犯人與
    否，應依毒品危害防制條例第18條第1 項前段規定，沒收銷
    燬之。又包裝上開甲基安非他命之外包裝袋2 只，並非不可
    與毒品分離，均係用於包裹毒品，防止其裸露、潮濕，便於
    攜帶施用，認均係被告所有，且供其施用毒品所用之物，均
    應依刑法第38條第1 項第2 款規定，宣告沒收。
據上論斷，應依刑事訴訟法第273條之1第1項、第299條第1 項前
段，毒品危害防制條例第10條第1 項、第2 項、第18條第1 項前
段，刑法第11條、第47條第1 項、第38條第1 項第2 款、第51條
第5 款，判決如主文。
本案經檢察官陳世錚到庭執行職務。
中    華    民    國   100    年    12    月    28    日
                  刑事第十四庭  法  官  俞秀美
上列正本證明與原本無異。
如不服本判決，應於判決送達後10日內敘明上訴理由，向本院提
出上訴狀 (應附繕本) ，上訴於臺灣高等法院。其未敘述上訴理
由者，應於上訴期間屆滿後20日內向本院補提理由書「切勿逕送
上級法院」。
                                書記官  謝怡貞
中    華    民    國   100    年    12    月    28    日
附錄本案論罪科刑之法條：
毒品危害防制條例第10條
施用第一級毒品者，處 6 月以上 5 年以下有期徒刑。
施用第二級毒品者，處 3 年以下有期徒刑。